臺灣高雄地方法院民事判決
111年度雄簡字第1006號
原      告  吳淳瑋  


訴訟代理人  孫志鴻律師
被      告  林孟萱  
訴訟代理人  鄭志明律師
被      告  唐啟國  
訴訟代理人  劉禹劭律師
上列當事人間請求損害賠償事件，本院於民國111年9月20日言詞
辯論終結，判決如下：
    主      文
一、被告甲○○、丁○○應連帶給付原告新臺幣（下同）10萬元
    ，及自民國（下同）111 年4 月13日起至清償日止，按年息
    5 ％計算之利息。
二、原告其餘之訴駁回。
三、訴訟費用由被告連帶負擔1/5，餘由原告負擔。
四、本判決第一項得假執行。被告甲○○、丁○○以10萬元為原
    告供擔保後，得免為假執行。
    事實及理由
一、原告主張：原告與被告甲○○於104年7月1日結婚，育有二名
    子女，於婚姻關係存續中之111年1月間被告丁○○之妻子乙○○
    將被告甲○○、丁○○之親密合照，及以曖昧語言互傳訊息之Li
    ne對話紀錄，傳送予原告，原告因此知悉被告2人不正交往
    之行為，核被告2人上開行為業已嚴重侵害原告之配偶權，
    使原告與被告甲○○之婚姻出現重大破綻，達難以維持之程度
    ，原告因而受有精神上痛苦至鉅，為此爰依民法第184 條第
    1 項前段、第185條、第195 條第1項及第3項規定，請求被
    告連帶賠償原告所受非財產上損失50萬元等語。並聲明：被
    告應連帶給付原告50萬元，及自起訴狀繕本送達被告翌日起
    至清償日止，按年息5%計算之利息。
二、被告則以：
㈠、被告甲○○部分：伊否認原告所提出之對話紀錄為伊與被告丁○○間之對話，亦否認有於與原告婚姻關係存續中曾與被告丁○○交往，退步言之，縱認原告所提出之對話紀錄、照片為伊
    與被告丁○○間之交往紀錄，然原告與伊之婚姻關係存續中，
    本因原告與伊之人生觀、金錢觀、小孩教養等問題歧見日深
    ，且原告對伊多次施加言語及肢體暴力相待，並於110年間
    多次向伊提出離婚之請求，伊因不堪原告之上開虐待已離開
    二人同住之住所，伊並已於110年12月間起訴請求離婚，可
    見，原告與伊長期感情不睦，婚姻早有破綻，亦證原告主張
    其因被告間之不正交往行為，精神上受有巨大之痛苦云云，
    顯然不足採信等語置辯，並聲明：原告之訴駁回。
㈡、被告丁○○部分：伊否認原告所提出對話紀錄之真正，且原告
    所提出之被告2人照片拍攝地點亦不明，尚難以此遽認被告
    間確有不正常男女交往關係，退步言之，縱認原告所提出之
    對話紀錄、照片均為被告間之互動紀錄，然觀其內容亦僅屬
    一般好友之互動，並未逾越社會一般通念所能忍受之程度，
    況原告與被告甲○○間之婚姻關係，早因可歸責於原告之事由
    分居已久，而生破綻，被告間之上開互動，尚不至達於破壞
    原告與被告甲○○婚姻生活圓滿之程度，被告提起本件訴訟，
    其目的僅在離婚訴訟中獲得有利之認定，實際上並無配偶權
    遭侵害之情形等語置辯，並聲明：原告之訴駁回。
三、兩造不爭執之事項：
㈠、原告與被告甲○○於104 年7 月1 日結婚，迄今婚姻關係仍
    存續。
㈡、原告與被告甲○○育有兩名未成年子女。  
四、本件之爭點為：㈠、被告是否故意以背於善良風俗之方法加
    損害於原告，而應對原告負侵權行為損害賠償責任？㈡、原
    告請求被告連帶賠償之慰撫金數額是否相當？茲分別論述如
    下：
㈠、被告是否故意以背於善良風俗之方法加損害於原告，而應對
    原告負侵權行為損害賠償責任？
  1.按因故意或過失，不法侵害他人之權利者，負損害賠償責任
    ；不法侵害他人之身體、健康、名譽、自由、信用、隱私、
    貞操，或不法侵害其他人格法益而情節重大者，被害人雖非
    財產上之損害，亦得請求賠償相當之金額。前2項規定，於
    不法侵害他人基於父、母、子、女或配偶關係之身分法益而
    情節重大者，準用之，民法第184條第1項前段、第195條第1
    項前段、第3項分別定有明文。次按婚姻係以夫妻之共同生
    活為其目的，配偶應互相協力保持其共同生活之圓滿、安全
    及幸福，而夫妻互守誠實，係為確保其共同生活之圓滿安全
    及幸福之必要條件，故應解為配偶因婚姻契約而互負誠實之
    義務，配偶之一方行為不誠實，破壞共同生活之圓滿、安全
    及幸福者，即為違反因婚姻契約之義務而侵害他方之權利（
    最高法院55年台上字第2053號判例可資參照）。據此，婚姻
    係以夫妻之共同生活為其目的，配偶應互相協力保持其共同
    生活之圓滿安全及幸福，而夫妻互守誠實，係為確保其共同
    生活之圓滿安全及幸福之必要條件，故應解為配偶因婚姻契
    約而互負誠實之義務，配偶之一方行為不誠實，破壞共同生
    活之圓滿安全及幸福者，即為違反因婚姻契約之義務而侵害
    他方之權利（最高法院著有55年台上字第2053號判例可資參
    照）。是基於身分關係而生之配偶權，屬應受保護之權利，
    倘配偶之一方行為不誠實，雖非通姦或相姦行為，若該行為
    足以破壞夫妻間共同生活之圓滿安全及幸福而情節重大，亦
    屬與第三人共同不法侵害他方配偶因婚姻契約而互負誠實義
    務之配偶權，則他方配偶自得主張此項基於特定身分而發生
    的權利受侵害，請求侵權行為人負損害賠償責任。
  2.原告主張：依原告所提出之照片、對話紀錄，可見被告間確
    於原告與被告甲○○婚姻關係存續中有逾越一般男女交往之界
    線，而共同侵害原告之配偶權等情，惟為被告所否認云云，
    故關此部分，首應就原告所提出之系爭對話紀錄、照片是否
    為被告間之互動紀錄為審究，經查：原告前揭主張，業據原
    告提出與證人丙○○間之對話紀錄為證，依該對話記錄所示：
    於111年1月8日原告接獲被告丁○○之妻子乙○○所傳送之被告
    甲○○依靠於被告丁○○懷中、被告丁○○親吻甲○○之照片、及被
    告二人之對話紀錄（內容包括：丁○○向甲○○傳送之訊息：你
    對我來說，真的是一個非常特別的女人，....，你的面具，
    讓我心疼，卻也憐惜，你的笑容讓我滿足，卻很悲傷，你的
    成熟讓我珍惜，卻很不捨，認識你我很快樂，因為至少現在
    的我，已經懂得什麼叫做珍惜...等語，甲○○（即Melody Li
    n）：其實，跟你在一起，無論心裡和生理都很快樂舒服，.
    ..，請你記得，不管如何我都會陪著你，就算遇到困難也會
    替你分擔，最愛你囉等語）後，即將上開乙○○（即被告丁○○
    之妻子）傳送予原告之訊息，轉傳予兩造共同之友人丙○○等
    情，有原告與丙○○之對話紀錄在卷可稽（見本院卷第167頁
    ）。並據證人丙○○到院證稱：伊為甲○○、乙○○之友人認識多
    年，上開內容之照片、對話紀錄是原告傳給伊的，依原告並
    告知為乙○○傳送予原告，從上開對話紀錄上之甲○○頭像，可
    看出訊息原為甲○○所傳送等語（見本院卷第173-175頁），
    另參以，被告亦不爭執系爭照片為乙○○寄送予原告、照片內
    之男女為被告2人，有言詞辯論筆錄在卷可稽（見本院卷第1
    74頁、見本院卷第119-120頁），由前揭證據資料參互以觀
    ，前揭被告2人之照片及對話紀錄均係被告丁○○之妻子乙○○
    傳送予原告，且上開狀似親暱之男女互動照片（男方親吻女
    方、女方依靠於男方懷中之曖昧互動）、類似交往中男女之
    對話紀錄（提及最愛你等語）應係被告2人之對話紀錄，堪
    認被告間確有逾越一般友人交往之分際而有不正當之交往，
    故被告此部分抗辯非被告間之對話紀錄及未逾越一般友人交
    往之範疇云云，均難認為可採。
  3.綜上，原告主張被告間於原告與被告甲○○間婚姻關係存續中
    所為上開逾越一般男女來往界限之行為，而侵害原告基於配
    偶關係之身分法益，且情節重大，堪予認定，從而，原告主
    張被告2人共同故意以背於善良風俗之方法加損害於原告，
    而應對原告負侵權行為損害賠償責任，於法即屬有據。
㈡、原告請求被告連帶賠償之慰撫金數額是否相當？    
  1.按慰藉金之賠償，以人格權遭受侵害，使精神上受有痛苦為
    必要，至其核給之標準固與財產上損害之計算不同，惟非不
    可斟酌雙方身分、資力與加害程度，及其他各種情形核定相
    當之數額（最高法院51年台上字第223號判例參照）。
  2.查，被告間上開行為已逾越一般社會通念所能容忍之男女交
    往行為，不法侵害原告基於配偶關係之身分法益，且情節重
    大，已如前述。則原告基於上開規定，請求被告連帶賠償其
    所受非財產上之損害，即屬有據。至被告丁○○雖抗辯：原告
    與被告甲○○之婚姻關係已破裂多時，並非被告2人交往所造
    成，故不需負損害賠償之責云云，然縱使被告甲○○與原告間
    之婚姻生活素有糾葛而感情不睦，惟被告2人為前述逾越一
    般男女交往之不正行為時，原告與被告甲○○之婚姻關係，既
    仍處於存續之狀態，自不得以此作為被告2人為前述不正行
    為之正當理由，是被告丁○○此部分之抗辯，洵屬無據。此外
    ，被告甲○○另抗辯：被告甲○○與原告常因各種價值觀不同、
    原告對被告甲○○並常有言語、肢體之暴力，致婚姻出現問題
    ，故縱被告間有上開交往行為，原告當不至受有損害云云，
    惟此係屬被告甲○○得否依法訴請離婚或尋求其他法律上救濟
    之問題，在原告與被告甲○○間之婚姻關係解消前，仍負有互
    相協力保持其共同生活之圓滿安全及幸福之義務，尚難逕認
    其侵害原告之配偶身分法益之情節非為重大，故被告甲○○此
    部分抗辯，亦屬無據。
  3.其次，審酌原告為碩士畢業學歷，現擔任銀行經理、年收入
    約180萬元至200萬元，名下無不動產，有與被告甲○○所生2
    名未成年子女需扶養；被告甲○○為大學畢業學歷、現任職於
    銀行，月薪約5萬元，有與原告所生2名未成年子女需扶養，
    被告丁○○為大學畢業學歷、目前從事保全業，名下有不動產
    1筆，已婚，亦有2名未成年子女需扶養，復考量兩造之工作
    資歷、財產狀況如勞健保投保資料表、稅務電子閘門財產所
    得調件明細表所示，並斟酌被告2 人上開不正交往行為之情
    節等情，兼衡兩造各自之教育程度、身分、地位、經濟能力
    ，及原告因此所遭受精神上痛苦之程度等情狀，認原告請求
    被告連帶賠償精神慰撫金50萬元，核屬過高，應以10萬元為
    適宜，逾此範圍之請求，則無理由。 
㈢、末按給付有確定期限者，債務人自期限屆滿時起，負遲延責
    任。給付無確定期限者，債務人於債權人得請求給付時，經
    其催告而未為給付，自受催告時起，負遲延責任。其經債權
    人起訴而送達訴狀，或依督促程序送達支付命令，或為其他
    相類之行為者，與催告有同一之效力；民法第229條第1、2
    項分別定有明文。又遲延之債務，以支付金錢為標的者，債
    權人得請求依法定利率計算之遲延利息。但約定利率較高者
    ，仍從其約定利率；而應付利息之債務，其利率未經約定，
    亦無法律可據者，週年利率為5％；亦為同法第233條第1項及
    第203條所明定。查本件原告請求被告應連帶給付之前開金
    額，並未定有給付之期限，則原告請求被告自民事起訴狀繕
    本送達之翌日即111年4月13日（見本院卷第37頁、第39頁）
    起至清償日止，按週年利率5％計算之利息，自無不合，應予
    准許。
五、綜上所述，原告主張被告2 人，於原告與被告甲○○婚姻存
    續期間內所為上開行為，侵害原告之配偶權身分法益，情節
    重大等語，要屬有據，原告本於侵權行為之法律關係，請求
    被告應連帶給付10萬元及自111年4月13日起至清償日止，按
    年息5 ％計算之利息，於法尚無不合，應予准許。逾此部分
    之請求，即屬無據，應予駁回。
六、本判決原告勝訴部分，係就民事訴訟法第427條規定適用簡
    易程序所為被告敗訴之判決，依同法第436條第2項準用第38
    9條第1項第3款規定，應依職權宣告假執行，併依同法第392
    條第2項規定，職權宣告被告如預供擔保後，得免為假執行
    。
七、本件事證已臻明確，兩造其餘攻擊、防禦方法及所提之證據
    ，經本院審酌後，認與判決之結果不生影響，爰不一一論列
    ，併此敘明。
八、訴訟費用之依據：民事訴訟法第79條。
中　　華　　民　　國　　111 　年　　10　　月　　5 　　日
                  高雄簡易庭  法　　　官  林綉君
以上正本係照原本作成。
如不服本判決，應於送達後20日內，向本院提出上訴狀並表明上
訴理由，如於本判決宣示後送達前提起上訴者，應於判決送達後
20日內補提上訴理由書（須附繕本）。
中　　華　　民　　國　　111 　年　　10　　月　　5 　　日
      　　　　　　　　　　　　書　記　官  羅崔萍